it: Caratteristiche terapeutiche: Trazione ad aria; Raffreddante; EMS; Riscaldamento; Terapia a infrarossi; Terapia della luce; Terapia magnetica; Nodi per massaggio; Nessuna; Vibrazione; Altro
ru: Терапевтические характеристики: Воздушная тракция; Охлаждение; ЭМС; Обогрев; Инфракрасная терапия; Светотерапия; Магнитотерапия; Массажные узлы; Нет; Вибрация; Другой
hu: Terápiás jellemzők: Levegős húzás; Hűtő; EMS; Fűtés; Infravörös terápia; Fényterápia; Mágnesterápia; Masszázs pontok; Egyik sem; Rezgés; Egyéb
sv: Terapeutiska funktioner: Luftträckning; Kylning; EMS; Uppvärmning; Infraröd terapi; Ljusterapi; Magnetterapi; Massagenoder; Inga; Vibration; Övrigt
cs: Terapeutické vlastnosti: Vzduchová trakce; Chladivý; EMS; Topení; Infračervená terapie; Světelná terapie; Magnetická terapie; Masážní uzly; Žádný; Vibrace; Jiné
zh-TW: 治療特點: 氣動牽引; 冰鎮; 肌肉電刺激; 加熱; 紅外線療法; 光療; 磁療; 按摩節點; 無; 振動; 其他
da: Terapeutiske funktioner: Lufttræk; Kølende; EMS; Opvarmning; Infrarød terapi; Lysterapi; Magnetterapi; Massageknuder; Ingen; Vibration; Andet
vi: Tính năng trị liệu: Kéo giãn bằng khí; Làm mát; EMS; Đun nóng; Liệu pháp hồng ngoại; Trị liệu ánh sáng; Trị liệu từ trường; Đầu massage; Không có; Rung; Khác
ko: 치료 기능: 공기 견인; 쿨링; EMS; 난방; 적외선 치료; 광선 치료; 자기 치료; 마사지 노드; 없음; 진동; 기타
el: Θεραπευτικά χαρακτηριστικά: Αερο-έλξη; Ψύξη; EMS; Θέρμανση; Θεραπεία με υπέρυθρες; Φωτοθεραπεία; Μαγνητοθεραπεία; Κόμβοι μασάζ; Καμία; Δόνηση; Άλλο
es: Características terapéuticas: Tracción de aire; Refrescante; EMS; Calefacción; Terapia infrarroja; Fototerapia; Magnetoterapia; Nodos de masaje; Ninguno; Vibración; Otros
en: Therapeutic features: Air traction; Cooling; EMS; Heating; Infrared therapy; Light therapy; Magnetic therapy; Massage nodes; None; Vibration; Other
nb: Terapeutiske funksjoner: Lufttraksjon; Avkjøling; EMS; Oppvarming; Infrarød terapi; Lysterapi; Magnetterapi; Massasjepunkter; Ingen; Vibrasjon; Annet
pl: Cechy terapeutyczne: Trakcja powietrzna; Chłodzenie; EMS; Ogrzewanie; Terapia podczerwienią; Terapia światłem; Terapia magnetyczna; Głowice masujące; Brak; Drgania; Inne
sk-SK: Terapeutické vlastnosti: Vzduchová trakcia; Chladenie; EMS; Kúrenie; Infračervená terapia; Svetelná terapia; Magnetická terapia; Masážne uzly; Žiadny; Vibrácie; Iné
sl-SI: Terapevtske značilnosti: Zračna trakcija; Hlajenje; EMS; Ogrevanje; Infrardeča terapija; Svetlobna terapija; Magnetna terapija; Masažne točke; Brez; Vibracije; Drugo
th: คุณสมบัติการรักษา: การดึงด้วยลม; ระบายความร้อน; อีเอ็มเอส; การทำความร้อน; การบำบัดด้วยอินฟราเรด; การบำบัดด้วยแสง; การบำบัดด้วยแม่เหล็ก; จุดนวด; ไม่มี; การสั่นสะเทือน; อื่นๆ
tr: Terapötik özellikler: Hava traksiyonu; Soğutucu; EMS; Isıtma; Kızılötesi terapi; Işık terapisi; Manyetik terapi; Masaj noktaları; Hiçbiri; Titreşim; Diğer
pt-BR: Características terapêuticas: Tração pneumática; Refrescante; EMS; Aquecimento; Terapia infravermelha; Fototerapia; Magnetoterapia; Nódulos de massagem; Nenhum; Vibração; Outro
fi: Terapeuttiset ominaisuudet: Ilmavenytys; Viilennys; EMS; Lämmitys; Infrapunaterapia; Valohoito; Magneettihoito; Hierontasolmut; Ei mitään; Värinä; Muu
zh-CN: 治疗特征: 空气牵引; 冷却; 肌肉电刺激; 加热; 红外线疗法; 光疗; 磁疗; 按摩节点; 无; 振动; 其他
ro-RO: Caracteristici terapeutice: Tracțiune cu aer; Răcoritor; EMS; Încălzire; Terapie cu infraroșu; Terapie cu lumină; Terapie magnetică; Noduri de masaj; Niciuna; Vibrații; Altele
ja: 治療機能: エアトラクション; クーリング; EMS; 暖房; 赤外線療法; 光線療法; 磁気療法; マッサージノード; なし; 振動; その他
fr: Caractéristiques thérapeutiques: Traction par air; Rafraîchissant; EMS; Chauffage; Thérapie infrarouge; Luminothérapie; Thérapie magnétique; Nœuds de massage; Aucune; Vibration; Autre
hr-HR: Terapeutske značajke: Zračna trakcija; Hlađenje; EMS; Grijanje; Infracrvena terapija; Svjetlosna terapija; Magnetska terapija; Masažni čvorovi; Nema; Vibracija; Ostalo
bg-BG: Терапевтични характеристики: Въздушна тракция; Охлаждане; ЕМС; Отопление; Инфрачервена терапия; Светлинна терапия; Магнитна терапия; Масажни възли; Няма; Вибрации; Други
de: Therapeutische Merkmale: Lufttraktion; Kühlung; EMS; Heizung; Infrarottherapie; Lichttherapie; Magnettherapie; Massageknoten; Keine; Vibration; Sonstiges
pt-PT: Características terapêuticas: Tração a ar; Arrefecimento; EMS; Aquecimento; Terapia infravermelha; Terapia de luz; Terapia magnética; Nódulos de massagem; Nenhum; Vibração; Outro
nl: Therapeutische kenmerken: Lucht tractie; Koeling; EMS; Verwarming; Infraroodtherapie; Lichttherapie; Magnetische therapie; Massage knoppen; Geen; Trillingen; Andere
lt-LT: Terapinės savybės: Oro trauka; Vėsinamasis; EMS; Šildymas; Infraraudonųjų spindulių terapija; Šviesos terapija; Magnetinė terapija; Masažo taškai; Nėra; Vibravimas; Kita